臺灣臺中地方法院刑事判決
111年度金訴字第1229、1454號
公　訴　人　臺灣臺中地方檢察署檢察官
被　　　告　陳一霆　男　(民國00年0月00日生)
　　　　　　　　　　身分證統一編號：Z000000000號
　　　　　　　　　　籍設屏東縣○○鄉○○村○○路000號(屏
                        東○○○○○○○○○)
　　　　　　　　　　居新北市○○區○○路000巷0號6樓
選任辯護人　蔡瑞麒律師（法扶律師）
上列被告因詐欺等案件，經檢察官追加起訴（111年度偵字第272
75號、111年度偵緝字第1078號、111年度偵字第8821號），及移
送併辦（111年度偵字第30511號），本院判決如下：
    主    文
陳一霆犯三人以上共同詐欺取財罪，共貳罪，各處有期徒刑壹年
參月。應執行有期徒刑壹年伍月。
    犯罪事實
一、陳一霆為辦理貸款，於民國110年5月2日透過臉書社團「偏
    門貸款」所刊載之訊息，與綽號「凱文」之男子聯繫，經「
    凱文」告知需提供金融機構帳戶資料供使用，並提領匯入之
    款項，以方便貸款。陳一霆依其智識及日常生活經驗，可預
    見詐欺集團經常利用他人金融機構帳戶轉帳、提款，以逃避
    執法人員之查緝，且使用他人帳戶，常與財產犯罪密切相關
    ，該帳戶有可能作為詐欺集團收受、提領特定詐欺犯罪所得
    使用，將款項轉出、提領後會製造金流斷點，以隱匿詐欺犯
    罪所得之真正去向，仍基於縱有人持其提供之金融機構帳戶
    實行財產犯罪，供人匯款後，再由其操作網路銀行轉出或提
    領，以製造金流斷點，隱匿犯罪所得去向，亦不違背其本意
    之不確定故意，與綽號「凱文」、通訊軟體暱稱「順水順風
    」、陳建翰（另案偵辦中）、黃文成（業經本院另案審理中
    ）、卓延信（業經臺灣新北地方法院110年度金簡字第159號
    判決有罪確定）等人所屬之詐欺集團（下稱本案詐欺集團）
    ，共同意圖為自己不法所有，基於詐欺取財及一般洗錢之犯
    意聯絡，先依「凱文」指示，於110年5月7日提供自己申辦
    之國泰世華銀行帳號000000000000號帳戶（下簡稱國泰世華
    一帳戶）、帳號000000000000號帳戶（下簡稱國泰世華二帳
    戶）之網路銀行帳號、密碼予本案詐欺集團使用，作為收受
    詐欺贓款、洗錢之工具，並依「凱文」、「陳建翰」之指示
    提領贓款，而分別為下列行為：
㈠、本案詐欺集團之成員，於110年4月中旬某日，以網路交友軟
    體與何懋彰聯繫，進而以通訊軟體LINE互通訊息，向何懋彰
    詐稱：可以介紹投資虛擬貨幣賺錢，並幫其操作云云，致何
    懋彰陷於錯誤，接續於110年4月28日起至同年6月1日，依指
    示匯款共新臺幣（下同）375萬元，其中於附表一所示時間
    ，匯款如附表一所示之金額共20萬元至卓延信申辦之永豐商
    業銀行鶯歌分行帳號00000000000000號帳戶（下稱卓延信永
    豐帳戶）；待本案詐欺集團確認何懋彰受騙且匯款進入上開
    帳戶內，並彙整該帳戶其他款項後，再以不詳方式分別通知
    卓延信、黃文成、陳一霆等人，由其等依本案詐欺集團成員
    指示，分別為如附表一所示之轉匯或提款等工作，再將所領
    得之款項轉交予「陳建翰」或本案詐欺集團上手，以製造金
    流斷點，隱匿詐欺犯罪所得之去向，而使何懋彰受詐騙款項
    追索困難。
㈡、本案詐欺集團之成員，於110年4月25日，透過交友APP，以化
    名「蔣家誠」結識孫衣彤，向孫衣彤詐稱：因資金遭凍結，
    父親生病需要醫藥費云云，致孫衣彤陷於錯誤，多次匯款至
    本案詐欺集團成員指示之金融機構帳戶，其中於附表二所示
    時間，匯入如附表二所示金額至卓延信永豐帳戶，本案詐欺
    集團成員再於附表二所示時間轉帳如附表二所示金額至陳一
    霆國泰世華一帳戶，陳一霆旋即依上游詐欺集團成員之指示
    ，以提款卡自上開國泰世華銀行帳戶中提領10萬元交予「陳
    建翰」，再由「陳建翰」交予「順水順風」以製造金流斷點
    ，隱匿詐欺犯罪所得之去向，而使孫衣彤受詐騙款項追索困
    難。
三、案經何懋彰訴由嘉義市政府警察局第二分局、孫衣彤訴由高
    雄市政府警察局湖內分局報告臺灣臺中地方檢察署檢察官偵
    查後追加起訴及移送併辦。　　
    理    由
一、證據能力部分：
㈠、按被告以外之人於審判外之言詞或書面陳述，除法律有規定
    者外，不得作為證據；被告以外之人於審判外之陳述，雖不
    符刑事訴訟法第159 條之1 至同條之4 之規定，而經當事人
    於審判程序同意作為證據，法院審酌該言詞陳述或書面陳述
    作成時之情況，認為適當者，亦得為證據。當事人、代理人
    或辯護人於法院調查證據時，知有刑事訴訟法第159 條第1 
    項不得為證據之情形，而未於言詞辯論終結前聲明異議者，
    視為有前項之同意，刑事訴訟法第159 條第1 項、第159 條
    之5 分別定有明文。查本判決所引用之各項據以認定事實之
    傳聞證據，檢察官、被告陳一霆（下稱被告）及辯護人於本
    院審理時，均同意有證據能力（見本院金訴1229號卷第175
    頁），本院審酌該等言詞及書面陳述作成時之情況，並無違
    法或不當情事，且客觀上亦無不可信之情況，堪認為適當，
    揆諸前開說明，依法均有證據能力。
㈡、本案判決以下引用之非供述證據，經本院於審理中提示並告
    以要旨而為調查時，檢察官、被告及辯護人均未表示無證據
    能力，本院審酌該等證據作成及取得之程序均無違法之處，
    依上開規定之反面解釋，亦應認均有證據能力。
二、認定犯罪事實所憑之證據及理由：　　
㈠、訊據被告固坦承有提供上開國泰世華帳戶之網路銀行帳號、
    密碼給對方使用，及提款後交付款項予「凱文」、「陳建翰
    」等事實，惟矢口否認涉有上開加重詐欺、洗錢等犯行，辯
    稱：我是透過臉書「偏門貸款」社團要辦貸款，對方說要提
    供金融帳戶讓他們去做貸款金流，銀行比較容易核貸，所以
    才提供上開帳戶資料，我從110年5月7日至同年6月1日，有
    配合「陳建翰」領款，且有交手機給「陳建翰」使用網路銀
    行把錢轉走；「陳建翰」是永豐信貸代辦公司的人，他沒有
    給我名片，他說他是私下跟銀行配合的云云。辯護人則為被
    告辯護稱：被告在案發前經營水電工程行，有穩定的工作，
    並非無業需靠提供帳戶牟利，被告誤信該貸款公司，並指認
    是證人陳建翰所為，因為陳建翰並沒有要求被告交付提款卡
    ，此與一般詐騙集團說法不同，且確實一開始有1筆440萬元
    的款項進來，所以被告不會去懷疑；因為錢不是被告的，所
    以被告理所當然提出來還給陳建翰，才會依照指示去提款，
    甚至交手機給他，讓他自己操作轉帳部分，被告主觀上並無
    犯罪故意等語。
㈡、被告為辦理貸款，於110年5月2日透過臉書社團「偏門貸款」
    所刊載之訊息，與綽號「凱文」之男子聯繫後，於同年月7
    日提供自己上開國泰世華一帳戶、國泰世華二帳戶之網路銀
    行帳號、密碼供「凱文」、「陳建翰」使用，本案詐欺集團
    成員取得被告上開帳戶後，即由所屬之不詳成員，分別對告
    訴人何懋彰、孫衣彤施行詐騙，致其2人均陷於錯誤，而依
    指示將附表一、二所示之金額匯至本案詐欺集團指定之帳戶
    內，再由本案詐欺集團成員將上開贓款，連同其他款項彙整
    後，層層轉帳，最後被告即依「凱文」、「陳建翰」之指示
    ，分別於附表一、二所示之時間，持提款卡提領如附表一、
    二所示帳戶內之款項後，交給本案詐欺集團上手或交給「凱
    文」、「陳建翰」，再由「凱文」、「陳建翰」轉交上手等
    事實，為被告所不爭執，並有證人即告訴人何懋彰、孫衣彤
    於警詢及偵訊時、證人卓延信、黃文成於警詢時之證述在卷
    可憑，復有提領照片（他8245卷第27、28頁）、何懋彰遭詐
    騙之（1）內政部警政署反詐騙諮詢專線紀錄表、（2）臺南
    市政府警察局永康分局大橋派出所受理詐騙帳戶通報警示簡
    便格式表、金融機構聯防機制通報單、受(處)理案件證明單
    、受理各類案件紀錄表、（3）遭詐騙之對話紀錄及轉帳交
    易明細截圖（偵27275卷第83至84、89至92、99、105至108
    、113、114頁）、檢閱帳戶個資表（偵27275卷第85至87頁
    ）、永豐商業銀行作業處110年6月29日作心詢字第11006281
    02號函暨檢附【帳號00000000000000號帳戶】客戶基本資料
    及交易明細（偵27275卷第123至139頁）、國泰世華商業銀
    行存匯作業管理部110年7月9日國世存匯作業字第110010249
    0號函暨檢附【帳號000000000000號帳戶】客戶基本資料及
    歷史交易明細（偵27275卷第141至150頁）、110年8月17日
    國世存匯作業字第1100120365號函暨檢附【帳號0000000000
    0號帳戶】客戶基本資料及歷史交易明細（偵27275卷第151
    至156頁）、110年8月17日國世存匯作業字第1100120365號
    函暨檢附【帳號000000000000號帳戶】客戶基本資料及歷史
    交易明細（偵27275卷第157至162頁）、國泰世華商業銀行
    客戶資料查詢【陳一霆】、【帳號000000000000號帳戶】歷
    史交易明細資料（警卷第153、155至160頁）、孫衣彤遭詐
    騙之（1）臺中市政府警察局第五分局水湳派出所受理詐騙
    帳戶通報警示簡便格式表、金融機構聯防機制通報單、受理
    各類案件紀錄表、受(處)理案件證明單、（2）內政部警政
    署反詐騙諮詢專線紀錄表、（3）臺幣存活明細截圖、遭詐
    騙LINE對話紀錄截圖（警卷第191、193、199、202至223頁
    ）、臺灣新北地方法院110年度金簡字第159號刑事簡易判決
    （本院金訴1229號卷第59至64頁）附卷可稽，是此部分之事
    實，首堪認定。
㈢、被告主觀上確有三人以上共同詐欺取財及一般洗錢之不確定
    犯意聯絡而為上揭行為：
　1.被告雖稱「陳建翰」即證人陳建翰，並以前詞置辯，然證人
    陳建翰於本院審理時證稱：被告是我做美髮的客人，我跟被
    告、王祥緯見面的次數很多，非常多，我們常常出去玩，我
    們在110年3、4月就已經有碰面過；我沒有在協助辦理貸款
    的業務，被告沒有提供國泰世華2個帳戶給我使用，從帳戶
    裡的錢領出來以後，沒有交給我；我沒有跟被告借過他名下
    的帳戶，卷內被告提出的LINE對話，截圖的照片是在110年7
    、8月時拍的，這張相片是在我FB盜圖的，他講的辦貸款的
    時間我不可能幫他弄，這不是我跟被告的對話，並沒有被告
    所稱本案發生期間，手機都是我在使用，被告自己無法操作
    手機等語（本院金訴1229號卷第160至174頁），而否認有以
    辦理貸款名義使用被告上開國泰世華2個帳戶，並操作被告
    手機及收受被告所提領帳戶內之款項等情，則被告上開所辯
    ，難以盡信。至證人王祥緯雖於本院審理時證稱：證人陳建
    翰是開茶館的老闆介紹認識，剛認識時沒有聯絡，110年5月
    陳建翰突然聯繫我要講虛擬貨幣的事情，就帶著被告來找我
    ，我就說找被告來幹嗎，陳建翰說被告是要來找他處理貸款
    的事情；我是有聽到被告要用手機還要經過陳建翰的同意，
    所以聽起來覺得怪怪的等語（本院金訴1229號卷第148至151
    頁），然其亦證稱：我不曉得當時手機在誰身上，我聽起來
    怪怪的，但這不關我的事，我就沒有去介入；我不清楚陳建
    翰在做什麼工作，他找我講虛擬貨幣，是希望提供帳戶可以
    獲利，不是真的介紹去投資；我不清楚他有無在幫人處理貸
    款，之後被告是否透過陳建翰去辦貸款，後續怎麼辦，詳情
    我不清楚等語（本院金訴1229號卷第150至160頁）。從而，
    由證人王祥緯證詞可知，其與被告確實是透過證人陳建翰認
    識，然仍無法證明證人陳建翰有於110年5月間協助被告辦理
    貸款，並使用被告手機操作上開國泰世華帳戶網路銀行，是
    證人王祥緯上開證詞尚難為有利被告之認定。
　2.按刑法上之故意，可分為確定故意（直接故意）與不確定故
    意（間接故意），行為人對於構成犯罪之事實，明知並有意
    使其發生者，為故意；行為人對於構成犯罪之事實，預見其
    發生而其發生並不違背其本意者，以故意論，刑法第13條定
    有明文。是故意之成立，不以對於構成犯罪之事實，明知並
    有意使其發生為必要，僅需對於構成犯罪之事實、結果，預
    見其發生，而其發生並不違背其本意即為已足。亦即倘行為
    人認識或預見其行為會導致某構成要件實現（結果發生），
    縱其並非積極欲求該構成要件實現（結果發生），惟為達到
    某種目的而仍容任該結果發生，亦屬法律意義上之容任或接
    受結果發生之「不確定故意」，此即前揭法條所稱之「以故
    意論」。
　3.次按金融機構帳戶事關個人財產權益之保障，存戶之存摺、
    提款卡具有專屬性及私密性，多僅本人始能使用，縱偶有特
    殊情況須將存摺、提款卡、提款密碼交付他人者，亦必係與
    該收受之人具有相當信賴關係，並確實瞭解其用途，而無任
    意交付予他人使用之理；且我國金融機構眾多，一般人申請
    金融帳戶並無困難，並可自由提領款項使用，依一般人之社
    會生活經驗，如帳戶內之款項來源正當，持有存摺及印章等
    帳戶資料之人大可自行提領，若其不自行提領金融機構帳戶
    內款項，反而委由他人提領款項，當可預見該金融機構帳戶
    係作為不法犯罪使用。況近年來新聞媒體，對於不肖犯罪集
    團常利用人頭帳戶作為詐騙錢財、恐嚇取財等犯罪工具，藉
    此逃避檢警查緝之情事多所報導，政府亦大力宣導，督促民
    眾注意，是一般具有通常智識之人，應可知委由他人以臨櫃
    或至自動付款設備方式提領金融機構帳戶款項者，多係藉此
    取得不法犯罪所得，且隱匿金融機構帳戶內資金實際取得人
    之身分，以逃避追查。經查，被告行為時為30多歲之成年人
    ，心智正常，思慮成熟，自陳於案發時經營機電工程行，有
    其提出之商業登記抄本存卷可查（本院金訴1229號卷第85頁
    ），且觀之被告提出其與LINE暱稱「文」之對話紀錄，被告
    亦有回覆「不會是不法的錢，或者詐騙吧」等語（本院金訴
    1229號卷第107頁），足見被告並非年幼無知或與社會隔絕
    而無常識之人，理應具有一定之智識、經驗，對上情當有認
    識之可能。
　4.觀諸被告與LINE暱稱「文」之對話紀錄內容（本院金訴1229
    號卷第105至107、111至113頁），固可認被告與「文」有談
    及申辦貸款之事，被告須提供上開金融帳戶資料做貸款進出
    帳的紀錄，嗣依指示提領帳戶內款項交付等情。然而證人陳
    建翰否認此為其與被告之對話，業如上述，而被告亦無法指
    明「凱文」、「陳建翰」 之真實姓名、年籍資料，且現今
    金融機構或民間單位信用貸款實務，除須提供個人之身分證
    明文件當面核對外，並應敘明及提出其個人之工作狀況、收
    入金額及相關之財力證明資料（如工作證明、扣繳憑單等）
    ，金融機構或民間單位透過徵信調查申請人之債信後，評估
    是否放款以及放款額度，自無要求申貸人提供自己帳戶供查
    核之必要，且倘若貸款人本身因年齡、資力或還款能力不良
    ，已達金融機構或民間單位無法核貸或承擔風險之程度時，
    任何人均無法貸得款項，除非透過非法手段始有可能。被告
    於偵查中供稱：我知道對方說要做假金流向銀行核貸是不對
    的，我以前辦貸款沒有過，沒有要我提供帳戶，一開始我是
    真的有擔心會變成人頭帳戶等語（偵8821卷第308頁）；於
    本院審理時稱：我開的是水電工程行，我之前曾經跟國泰世
    華、遠東銀行辦過貸款，但兩家都沒有過等語（本院金訴12
    29號卷第184至185頁），是被告明知其本人親自到金融機構
    申辦貸款皆已無法通過，則在相同條件之情形下，何以網路
    上所尋得之代辦公司能順利貸得款項？此從被告所提出之LI
    NE對話紀錄截圖亦可窺見（本院金訴1229號卷第111頁），
    被告心裡亦知其行為恐有違法之虞，始會如此詢問，惟其仍
    依「凱文」、「陳建翰」之指示而為，則其顯然有不確定之
    故意甚明。
　5.又倘若係合法正當之貸款代辦業者，應有相關書面約定給雙
    方收執以杜彼此間金流之爭議，斷無如本案所示被告於領款
    後，即依指示轉交他人，則如此又何以確保雙方之權利義務
    。從而，以被告自身之智識程度、工作經歷，對上開貸款過
    程竟須依指示領款、轉交等異常之處應能有所知悉，是其仍
    任意提供本案國泰世華一、二帳戶，並依指示提領詐欺所得
    款項後交予他人，造成金流斷點，無從續行查知該款項之去
    向，顯見被告就本案詐欺集團欲使其所提供之帳戶收受詐騙
    匯款並由其提領款項交付等涉及分擔詐欺取財及洗錢之提領
    詐騙工作，主觀上係有預見且容認自己與該人犯罪之意思，
    應堪認定。而此亦可自被告於知悉上開金融帳戶出狀況後，
    竟未能留存與對方間之所有對話紀錄，僅擷取卷內數則對話
    ，且其既於行為時已察覺有異，除其所述週一至週五上午9
    時至下午3時30分跟隨「陳建翰」身旁以外之時間，尚能尋
    求其他管道或撥打電話詢問查明，惟其仍持續聽從指示長達
    數週，可知其有容忍此犯罪結果之發生無訛。
㈣、按共同實施犯罪行為，在合同意思範圍內，相互利用他人之
    行為，以達其犯罪之目的，原不必每一階段均參與，祇須分
    擔犯罪行為之一部，即應對於全部所發生之結果共同負責，
    倘犯罪結果係因共犯之合同行為所致者，無論出於何人所為
    ，在共犯間均應同負全部之責，並無分別何部分為孰人實行
    之必要（最高法院92年度台上字第6265號、95年度台上字第
    3489號、95年度台上字第3739號判決意旨參照）。共同正犯
    之成立，祇須具有犯意之聯絡及行為之分擔，既不問犯罪動
    機起於何人，亦不必每一階段犯行，均須參與（最高法院11
    0年度台上字第3984號判決意旨參照）。又刑法之「相續共
    同正犯」，係認凡屬共同正犯者，對於共同犯意範圍內之行
    為均應負責，而共同犯意不以在實行犯罪行為前成立者為限
    ，若了解最初行為者之意思，而於其實行犯罪之中途發生共
    同犯意而參與實行者，亦足成立，故對於發生共同犯意以前
    其他共同正犯所為之行為，苟有就既成之條件加以利用而繼
    續共同實行犯罪之意思，則該行為即在共同意思範圍以內，
    應共同負責。經查，被告雖未自始至終參與本案詐欺集團各
    階段犯行，而推由該詐欺集團其他成員對告訴人何懋彰、孫
    衣彤施以詐術，被告提供上開金融帳戶供本案詐欺集團使用
    ，其再依「凱文」、「陳建翰」指示前往提領款項後交付不
    詳上手、「凱文」、「陳建翰」，再轉交「順水順風」等人
    之行為，終使本案詐欺集團能取得不法犯罪所得，並藉以隱
    匿詐欺犯罪所得之去向及所在。是被告與其他成員間具有相
    互利用之共同犯意，亦與該集團成員各自分擔部分犯罪行為
    。揆諸上開說明，被告仍應與本案詐欺集團成員就上開三人
    以上共同犯詐欺取財、一般洗錢等犯行所生之全部犯罪結果
    共同負責。
㈤、綜上所述，可見被告對於本案詐欺集團所為之詐欺取財、洗
    錢犯行，應有所預見，且對於上開犯行之發生亦不違背其本
    意。本案事證明確，被告所犯加重詐欺取財、洗錢犯行均堪
    認定，應依法論科。
三、論罪科刑
㈠、核被告所為，均係犯洗錢防制法第14條第1項之一般洗錢罪及
    刑法第339條之4第1項第2款之三人以上共同犯詐欺取財罪。
㈡、被告就上開2次犯行，分別與「凱文」、「陳建翰」、「順水
    順風 」等本案詐欺集團成員間，具有犯意聯絡及行為分擔
    ，應論以共同正犯。
㈢、本案詐欺集團成員對告訴人何懋彰、孫衣彤施以詐術後，其
    等分別於如附表一、二各編號所示時間匯款，被告分別接續
    多次提領告訴人所匯款項，各行為之獨立性極為薄弱，且犯
    罪目的與侵害法益同一，在刑法評價上，應均視為數個舉動
    之接續施行，合為包括之一行為予以評價較為合理，應均屬
    接續犯而論以一罪。
㈣、被告上開所犯三人以上共同詐欺取財罪及一般洗錢罪，係基
    於同一犯罪目的而分別採行之不法手段，且於犯罪時間上有
    局部之重疊關係，並前後緊接實行以遂行詐取財物之目的，
    為一行為犯數罪而屬想像競合犯，依刑法第55條前段規定，
    應從一重之三人以上共同犯詐欺取財罪處斷。
㈤、加重詐欺罪係侵害個人財產法益之犯罪，其罪數計算，以被
    害人數、被害次數之多寡，決定其犯罪之罪數。而本案之被
    害人共2人，被告所犯上開2次三人以上共同犯詐欺取財罪，
    犯意各別，行為互異，應予分論併罰。
㈥、臺灣臺中地方檢察署111年度偵字第30511號移送併辦部分，
    與本案追加起訴部分（即告訴人何懋彰）為同一事實，屬事
    實同一案件，本院自應併予審理，附此敘明。
㈦、爰以行為人之責任為基礎，審酌詐欺集團犯罪危害民眾甚鉅
    ，為政府嚴加查緝並加重刑罰，被告竟提供上開金融帳戶供
    本案詐欺集團使用，且負責提領款項，而與本案詐欺集團其
    餘成員分工合作，以遂行詐欺集團之犯罪計畫，所為嚴重損
    害財產交易安全及社會經濟秩序，破壞人際間之信任關係，
    侵害被害人之財產法益，且製造金流斷點，造成執法機關不
    易查緝犯罪，徒增被害人求償及追索遭詐騙金額之困難度，
    危害社會治安與經濟金融秩序，所為應予非難；參酌被告之
    犯後態度、加入本案詐欺集團之時間、擔任之角色、本案參
    與情形；兼衡被告自陳之智識程度、家庭生活狀況（本院金
    訴1229號卷第187頁）等一切情狀，分別量處如主文所示之
    刑。並審酌被告所為行為之時間相對密接，犯罪手段與態樣
    相同，擔任之角色相同，同為侵害財產法益，並非侵害不可
    代替或不可回復性之個人法益，並參諸刑法第51條第5款係
    採限制加重原則，而非累加原則之意旨，以及被告參與情節
    及被害人所受財產損失等情況，定其應執行刑如主文所示。
四、沒收
㈠、按犯罪所得，屬於犯罪行為人者，沒收之，於全部或一部不
    能沒收或不宜執行沒收時，追徵其價額，刑法第38條之1第1
    項前段、第3項定有明文。又共同正犯犯罪所得之沒收、追
    繳或追徵，應就各人分受所得之數為沒收，追徵亦以其所費
    失者為限（最高法院104年度台上字第2596號判決意旨參照
    ）。被告自陳因提供上開帳戶並進而提領款項之行為，並無
    獲得任何好處等語（本院金訴1229號卷第71頁），且無積極
    證據足認被告有因本案獲得其他報酬，是本案被告並無犯罪
    所得應予宣告沒收。
㈡、按犯洗錢防制法第14條之罪，其所移轉、變更、掩飾、隱匿
    、收受、取得、持有、使用之財物或財產上利益，沒收之；
    犯第15條之罪，其所收受、持有、使用之財物或財產上利益
    ，亦同，洗錢防制法第18條第1項定有明文。惟因洗錢行為
    之標的是否限於行為人者始得宣告沒收，法無明文，是倘法
    條未規定「不問屬於犯罪行為人與否均沒收」時，自仍以屬
    於被告所有者為限，始應予沒收。經查，告訴人何懋彰、孫
    衣彤如附表一、二所示匯入之款項，經彙整後層層轉匯至被
    告上開帳戶，再由被告依指示提領、交付，已如前述，足見
    該款項非屬被告所有，亦無證據證明被告就該等款項具有事
    實上管領、處分權限，揆諸前揭說明，自無從就告訴人遭詐
    欺而匯入上開帳戶內之款項，依洗錢防制法第18條第1項或
    刑法第38條之1第1項前段之規定對被告宣告沒收，併此敘明
    。
據上論斷，依刑事訴訟法第299條第1項前段，判決如主文。　　
本案經檢察官陳佞如追加起訴及移送併辦，檢察官蔣志祥追加起
訴，檢察官黃元亨、王淑月到庭執行職務。
中　　華　　民　　國　　111 　年　　11　　月　　23　　日
            刑事第八庭    審判長法  官  簡芳潔
                                法  官  林秉賢
                                法  官  王靖茹
以上正本證明與原本無異。
如不服本判決應於收受判決後20日內向本院提出上訴書狀，並應
敘述具體理由；其未敘述上訴理由者，應於上訴期間屆滿後20日
內向本院補提理由書（均須按他造當事人之人數附繕本）「切勿
逕送上級法院」。
告訴人或被害人如不服判決，應備理由具狀向檢察官請求上訴，
上訴期間之計算，以檢察官收受判決正本之日起算。
                                書記官  廖于萱
中　　華　　民　　國　　111 　年　　11　　月　　23　　日
附錄論罪科刑法條
中華民國刑法第339條之4第1項
犯第339條詐欺罪而有下列情形之一者，處1年以上7年以下有期
徒刑，得併科1百萬元以下罰金：
一、冒用政府機關或公務員名義犯之。
二、三人以上共同犯之。
三、以廣播電視、電子通訊、網際網路或其他媒體等傳播工具，
    對公眾散布而犯之。
洗錢防制法第14條第1項
有第二條各款所列洗錢行為者，處7年以下有期徒刑，併科新臺
幣5百萬元以下罰金。
【附表一】何懋彰匯款情形
編號 匯款時間、 金額 第一層匯入帳戶 第一層轉匯 時間、金額 第二層匯入帳戶 第二層 轉匯時間、 金額 第三層匯入帳戶 提領時間、 金額  1 110年5月18日 11時33分許、 5萬元 卓延信永豐銀行帳號00000000000000號帳戶 110年5月18日 11時35分許、 7萬7000元(含其他人款項) 陳一霆國泰世華銀行帳號000000000000號帳戶 （即國泰世華一帳戶) 110年5月18日 11時35分許、 48萬元(含其他人款項) 黃文成國泰世華銀行帳號000000000000號帳戶 黃文成於110年5月18日13時9分許，在臺中市○○區○○○路000號國泰世華銀行平分行，臨櫃提領48萬元 2 110年5月18日 11時38分許、 5萬元  110年5月18日 11時45分許、 8萬元(含其他人款項)     3 110年5月20日 14時10分許、 5萬元  110年5月20日 14時13分許、 15萬元(含其他人款項)  110年5月20日 15時22分許、 50萬元(含其他人款項) 陳一霆國泰世華銀行帳號000000000000號帳戶 （即國泰世華二帳戶) 陳一霆於110年5月20日 ①15時24分、 ②15時25分、 ③15時26分、 ④15時27分、 ⑤15時29分，在臺中市○○區○○路0段000號之5國泰世華銀行以提款卡領取共50萬元(5次，各10萬元) 4 110年5月20日 14時12分許、 5萬元       
【附表二】孫衣彤匯款情形
編號 匯款時間、 金額 第一層 匯入帳戶 第一層轉匯時間、金額 第二層 匯入帳戶 提領時間、 金額 1 110年5月21日 12時26分許、 10萬元 卓延信永豐銀行帳號00000000000000號帳戶 110年5月21日 12時27分許、 10萬1000元(含其他人款項)  陳一霆國泰世華銀行帳號000000000000號帳戶 （即國泰世華一帳戶) 陳一霆於110年5月21日12時29分許，以提款卡領取10萬元 2 110年5月21日 12時27分許、 6萬元  110年5月21日 12時29分許、 5萬9000元